臺灣板橋地方法院刑事判決　　　　　　　　　　　　九十三年度簡上字第一八八號
　　上　訴　人
　　即　被　告　甲○○
右列上訴人即被告因詐欺案件，不服本院九十三年度簡字第七四八號，中華民國九十
三年三月三日所為第一審簡易判決（聲請簡易判決處刑案號：九十二年度偵字第二一
００九號），提起上訴，本院管轄第二審之合議庭裁定依簡式審判程序審理並判決如
左：
    主  文
上訴駁回。
甲○○緩刑貳年。
    事  實
一、甲○○意圖為自己不法之所有，於民國九十二年三月一日，至其岳母乙○○臺北
    縣板橋市○○路○段二八五巷四十二號二樓住處，向乙○○偽稱欲與友人共同投
    標工程，急需資金，並簽發票面金額各為新台幣（下同）二十五萬元、六十七萬
    元，到期日均為九十二年三月二十五日之本票二紙交付乙○○收執，以為借款之
    擔保，致使乙○○陷於錯誤，而同意借其九十二萬元；嗣後甲○○未與友人投標
    工程，且將前開詐得之款項花用殆盡，於九十二年三月二十五日上開二張本票到
    期時，亦未償付票款，乙○○始知受騙。
二、案經乙○○訴由臺灣板橋地方法院檢察署檢察官聲請簡易判決處刑。
    理  由
一、訊據被告甲○○對於右揭犯罪事實均坦承不諱，核與告訴人乙○○於偵查中之指
    訴相符（見九十二年度偵字第二一００九號偵查卷第二十四頁、第二十八頁、第
    三十三頁），復有被告所簽發之本票影本二紙附卷可稽（附於上開偵查卷第十四
    頁），本件事證明確，被告犯行堪以認定。
二、核被告甲○○所為，係犯刑法第三百三十九條第一項之詐欺取財罪。原審以被告
    罪證明確，並審酌被告造成之損害、犯後態度及生活狀況等一切情狀，而適用刑
    事訴訟法第四百四十九條第一項前段、第三項、第四百五十四條第二項，刑法第
    三百三十九條第一項、第四十一條第一項前段，罰金罰鍰提高標準條例第一條前
    段、第二條之規定，處被告有期徒刑四月，如易科罰金，以（銀元）三百元折算
    一日，其認事用法，均無不當，量刑亦稱允妥，應予維持，上訴人原上訴意旨略
    稱無詐欺故意云云，爰無理由，應予駁回。
三、再上訴理由略以被告事後坦承犯行，且業已償還告訴人乙○○全部款項，並與告
    訴人達成和解，請求本院予以自新之機會等語。經查：被告積欠告訴人之債務已
    全數清償，並與告訴人達成和解，告訴人亦表示不再追究被告責任等節，業經告
    訴人乙○○於本院審理時到庭陳明在卷（見本院九十三年四月二十七日準備程序
    筆錄），並有債務償還證明書一紙附卷可稽。另被告前未曾受有期徒刑以上刑之
    宣告，有臺灣高等法院被告全國前案紀錄表在卷為據，其因一時誤念觸法，經此
    偵審程序及罪刑之宣告等教訓後，當知警惕，應無再犯之虞，而被告復已坦承犯
    行，深表悔悟，本院認所宣告之刑，以暫不執行為適當，爰併予宣告緩刑二年，
    以啟自新。
四、末按「除被告所犯為死刑、無期徒刑、最輕本刑為三年以上有期徒刑之罪或高等
    法院管轄第一審案件者外，於前條第一項程序進行中，被告先就被訴事實為有罪
    之陳述時，審判長得告知被告簡式審判程序之旨，並聽取當事人、代理人、辯護
    人及輔佐人之意見後，裁定進行簡式審判程序。」，刑事訴訟法第二百七十三條
    之一第一項定有明文。查本件被告所犯上開刑法第三百三十九條第一項之詐欺取
    財罪，其法定刑為五年以下有期徒刑、拘役或科或併科一千元以下罰金之罪，非
    最輕本刑為三年以上有期徒刑之罪，且被告於本院九十三年五月三十一日審判程
    序進行中，復就被訴之事實為有罪之陳述，經告知被告簡式審判程序之旨，被告
    及公訴人對於本件改依簡式審判程序審理亦均表示無意見，是本院即依前揭刑事
    訴訟法規定，裁定本件進行簡式審判程序，末此敘明。
據上論斷，應依刑事訴訟第四百五十五條之一第一項、第三項、第二百七十三條之一
第一項、第三百六十八條，刑法第七十四條第一款，判決如主文。
本案經檢察官李吉祥到庭執行職務。
中      華      民      國    九十三    年      六      月     十八     日
                          臺灣板橋地方法院刑事第十二庭
                              審判長法  官  許仕楓
                                    法  官  陳恒寬
                                    法  官  吳佳穎
右正本證明與原本無異。
不得上訴。
                                    書記官  呂妍旻
中      華      民      國    九十三    年      六      月     十八       日
